臺灣苗栗地方法院刑事判決　　　　　　　 93年度訴字第255號
公　訴　人　臺灣苗栗地方法院檢察署檢察官
被　　　告　甲　○
　　　　　　　　　　　4樓
指定辯護人　本院公設辯護人　丙○○
上列被告因違反槍砲彈藥刀械管制條例案件，經檢察官提起公訴
（92年度偵字第3123號、92年度偵字第4611號），本院判決如下
：
    主  文
甲○未經許可，持有其他可發射子彈具有殺傷力之槍枝，處有期
徒刑壹年拾月，併科罰金新台幣拾萬元，罰金如易服勞役以銀元
參佰元即新台幣玖佰元折算壹日；扣案之仿WALTHER 廠半自動手
槍製造之玩具改造手槍壹枝（含彈匣壹個，槍枝管制編號000000
0000號）、具有殺傷力之改造子彈肆顆均沒收。
    事  實
一、甲○明知以玩具手槍換裝金屬槍管改造而成之槍枝係管制物
    品，未經主管機關許可不得持有，竟於民國（下同）92年7
    月間某日，在某不詳地點，取得具有殺傷力之仿WALTHER 廠
    半自動手槍製造之玩具改造手槍1 枝（含彈匣1 個，槍枝管
    制編號0000000000號），及彈頭直徑約7.9 mm改造子彈6 顆
    （鑑驗時經取樣2 顆試射結果，其中1 顆有殺傷力，另1 顆
    未具殺傷力）後，即未經許可而持有之，並將上開槍彈藏放
    在苗栗縣頭份鎮○○街14巷5 號4 樓住處。
二、嗣甲○於92年7 月29日，在苗栗縣頭份鎮與竹南鎮交界之某
    地下道口，將上開改造手槍及改造子彈交給丁○○（寄藏改
    造槍枝及子彈部分業經判刑確定）保管，丁○○即未經許可
    而寄藏之，並將上開槍彈帶回其位於苗栗縣竹南鎮○○街之
    租屋處藏放。越數日後，丁○○聯絡甲○，要求甲○儘速取
    回該批槍彈，適甲○正在苗栗縣竹南鎮慈祐醫院住院治療毒
    癮中，兩人約定於92年8 月4 日在慈祐醫院前交還該批槍彈
    ，丁○○即以1 條毛巾將上開改造手槍1 枝及改造子彈6 顆
    加以包裹，放置在其所駕駛不詳車牌之自用小客車上，搭載
    不知情之友人蔡忠順，於92年8 月4 日上午9 時許，駕車至
    苗栗縣竹南鎮慈祐醫院正門口對面之道路等候，甲○則由知
    情之友人乙○○陪同，自慈祐醫院正門口穿越馬路，走到對
    面的人行道上，站在丁○○所駕駛自用小客車右前座之車門
    旁，甲○將身體趴在車窗與車內之丁○○交談後，甲○要求
    乙○○靠近車門一點，請丁○○將該包槍彈交給乙○○，丁
    ○○旋將該包槍彈遞給不知情之蔡順忠，蔡順忠立即轉遞給
    乙○○（持有改造槍枝及子彈部分業經判刑確定），乙○○
    明知該條毛巾裡面包裹著槍彈，接手後隨即放入右褲袋內，
    未經許可而持有之，丁○○隨後駕車搭載蔡順忠離去。斯時
    ，苗栗縣警察局竹南分局第2 組警員王進財，正在辦公室影
    印文件時，從辦公室往慈祐醫院正門口方向探頭一看，發現
    上開情況，疑有槍枝交易情形，立即與同分局竹南派出所所
    長林育旺及另1 名員警，趕到乙○○、甲○所在之處加以盤
    查，警方發現乙○○右褲袋凸出，要求乙○○自行拿出來，
    警方遂當場扣得上開具有殺傷力之改造手槍1 枝（含彈匣1
    個）、子彈6 顆。
三、案經苗栗縣警察局竹南分局報請臺灣苗栗地方法院檢察署檢
    察官偵辦及簽分偵查起訴。
    理  由
一、訊據被告甲○矢口否認有上開犯行，辯稱：扣案之槍枝及子
    彈不是伊的，伊沒有持有，那些槍彈是從乙○○家裡拿出來
    的云云。經查：
（一）警方所查扣之上開槍彈確係被告甲○所有乙節，已據同案
      被告丁○○於檢察官偵查中供稱：在92年8 月4 日前1 星
      期左右，在竹南通往頭份新開的1 條路的地下道，甲○把
      1 把槍及6 發子彈拿給我，子彈在彈匣裡面，叫我保管，
      然後我就一直打電話要甲○將槍及子彈拿回去，一直到92
      年8 月4 日當天，我開車載蔡順忠一起到竹南慈祐醫院，
      我開車直接停到慈祐醫院正對面；我是順向停車，因為駕
      駛座旁邊是車道，所以我就將用報紙（按應是毛巾之誤）
      包著，裡面有1 把槍及6 發子彈的包包，交給蔡順忠，請
      他交給站在蔡順忠車門旁邊的乙○○；我車停好之後，甲
      ○與乙○○才從慈祐醫院那邊走過來，乙○○是站比較靠
      車門的地方，蔡順忠將上述物品遞出去時是乙○○接手的
      ，甲○是站在乙○○後面；我將槍彈放在我竹南鎮國泰人
      壽保險大樓附近分租房子的3 樓等語明確（參見92年度偵
      字第3123號偵查卷第229 頁、第230 頁）。復於94年8 月
      18日以證人身分到院接受交互詰問時證述：「（問：你在
      92年8 月4 日有將手槍、子彈交給甲○？）是交給乙○○
      接手的。」、「（問：你的意思是要給甲○，還是給乙○
      ○？）要拿給甲○。」、「（問：為什麼要給甲○？）當
      初是我向他借的，他寄放我這邊的。」、「（問：何時、
      何地跟他見面？）頭份到竹南的路上的地下道旁邊，事發
      前1 個禮拜左右。」、「（問：你能確定是92年7 月29日
      ？）我無法確定是哪1 天，是在案發前的5 天到7 天。」
      、「（問：你為什麼要跟他借？）他當初說是有東西要寄
      放我這邊，他離開時，我才知道那是槍，我就聯絡他拿回
      去。」、「（問：他拿槍彈給你時，有無其他人在場？）
      沒有。」、「（問：他交槍給你時，是否用電話聯絡？）
      是。」、「（問：誰打誰的電話？）他打我電話，用行動
      電話打我的行動電話。」、「（問：請審判長提示92年度
      偵字第3123號偵查卷第136 頁通聯紀錄，從92年7 月31日
      18點48分1 秒才開始跟甲○有行動電話紀錄，之前都沒有
      ，有何意見？）應該是。」、「（問：他交槍給你的時間
      ，是在你們通聯之後？）對。」、「（問：你是否有把他
      交槍給你的事情告訴蔡順忠？）有，他陪同我一起拿還他
      。」、「（問：為什麼要告訴他？）我要還槍給甲○，請
      他陪我一起去，他問我是什麼事，我就告訴他，他告訴我
      要儘快把槍還給人家。」、「（問：還槍的時候，是否用
      毛巾包著？）對。」、「（問：你有無問甲○槍彈何來？
      ）沒有，那天我拿給他，他就直接走了。之前我有打電話
      給他時，就有問他，他沒有說。」、「（問：之前你跟他
      借時，他沒有說是乙○○的？）他拿給我時，我都不知道
      是槍，等我知道時，我就打電話叫他拿回去。他有沒有說
      是乙○○的，我沒有印象。」、「（問：所以，在甲○把
      槍彈交給你之前，你有無主動開口跟甲○借過要看槍彈？
      ）沒有。」、「（問：案發前，你跟甲○的關係是朋友，
      你跟甲○認識多久？）1 年。」、「（問：交情如何？）
      透過朋友認識的，是普通的朋友。」、「（問：何時會接
      觸？）例如我現在要去找我朋友，他也會去，會相碰面。
      」、「（問：乙○○是否認識？）不認識。有看過，但不
      認識。」、「（問：你剛剛有說是向甲○借槍？）不是向
      他借。我剛說跟他借，是一時沒有注意到。」、「（問：
      你說槍拿給你時，你本來不知道，打開後才知道，那時他
      人走了嗎？）走了。」、「（問：交給你時，都沒有說什
      麼東西嗎？）他說寄放我這邊，我打開看才知道是槍。」
      、「（問：與他有無恩怨？）沒有。」、「（問：與他有
      無發生糾紛？）沒有。」、「（問：還槍時，如何跟他約
      定？）打電話給他，他那時住院，約在門口，我到門口時
      ，他就出來了，東西包著。」、「（問：為何要交給乙○
      ○？）他順手過來拿的。」˙˙˙「（問：當時甲○跟乙
      ○○接近你車子時，站在副駕駛座外面？）對。」、「（
      問：當時有無交談？）沒有。」、「（問：當時交槍遞給
      蔡順忠，有無說要遞給誰？）有，要交給甲○，蔡順忠也
      認識甲○，剛好是乙○○走過來。」˙˙˙「（問：你還
      給甲○的槍彈，就是當初交給你的槍彈？）對，我原封不
      動還他。」等語明確（參見本院94年8 月18日審判筆錄第
      4 頁至第9 頁）。按證人丁○○與被告甲○是朋友關係，
      彼此間並無任何恩怨，證人丁○○上開證詞，衡情應無挾
      怨誣陷之可能，是其上開證詞應堪信為真實。
（二）同案被告乙○○亦向檢察官供稱：甲○在慈祐醫院戒毒，
      我在醫院陪他，幫他買東西，也睡在醫院2 天，當天早上
      我在醫院5 樓病房睡覺，被甲○叫起來，他叫我陪他下去
      ，我們2 個人走出醫院大門，穿過馬路，到醫院對面，丁
      ○○開車載著丁○○一個朋友，將車子停到對面的馬路，
      丁○○就將用布包著手槍跟子彈拿給我；剛開始甲○趴在
      副駕駛座車窗，頭伸進去跟丁○○在交談，我站在後面，
      不知道他們在說什麼，後來甲○就叫丁○○把槍跟子彈交
      給我，我就放在右邊口袋，我將上述手槍跟子彈放在右口
      袋5 分鐘，就被警方查獲；上述手槍跟子彈是甲○的，我
      在被查獲之前就看過這把手槍，是在甲○頭份國中附近富
      貴街14巷5 號4 樓的家，我是在92年7 月底的時候看到的
      等語明確（參見92年度偵字第3123號偵查卷第245 頁、第
      246 頁）。復於94年8 月18日以證人身分到院接受交互詰
      問時證述：「（問：你在案發前認識甲○嗎？）認識。」
      、「（問：跟他何關係？）朋友。」、「（問：在案發前
      認識丁○○？）完全不認識，只有見過幾次面。」、「（
      問：你之前行動電話是否為0000000000？）對。」、「（
      問：甲○行動電話？）我忘記了。」、「（問：他有幾支
      行動電話號碼？）不知道。」、「（問：你之前一開始說
      ，查獲的手槍、子彈是你改造的？）是，一開始我是這麼
      講。」、「（問：事實上如何？）我幫甲○扛罪。」、「
      （問：你之前有看過查獲的手槍子彈？）有，在甲○他家
      ，案發的前1 個月。」、「（問：何時？）時間我忘記了
      。」、「（問：在甲○家嗎？）對。」、「（問：有跟他
      借過手槍、子彈嗎？）沒有，他曾經寄放在我家。」、「
      （問：他何時拿回去？）他拿來放沒有1 、2 天，就拿回
      去了。」、「（問：之前有無說過要把手槍子彈借給丁○
      ○？）沒有。」、「（問：92年8 月4 日為何手槍子彈在
      你口袋查獲？）我在醫院陪甲○，甲○住院，當時我睡在
      旁邊，他叫我起床，陪他下樓，後來他叫我下去拿東西，
      丁○○開車到醫院對面，後來甲○先走過去跟他講話，後
      來甲○叫我過去，丁○○就拿1 包用布包起來的東西交給
      我，放在我口袋。過後丁○○走了，我跟甲○在醫院，後
      來警察就來查獲。」、「（問：丁○○拿給你的，還是車
      上其他人？）我沒有印象，他車上有載一個人。」、「（
      問：是否知道裡面是手槍子彈？）知道。」、「（問：為
      什麼會知道？）甲○有跟我講，他叫我跟他下樓，我說拿
      什麼，他說人家要還槍。」、「（問：既然知道是槍，為
      什麼還願意幫他拿？）當時我有吸毒品，沒有錢買毒品，
      甲○會拿海洛因給我吸食，甲○在醫院也是在戒毒。」、
      「（問：所以，你有求於他？）對。」、「（問：你除了
      甲○是朋友關係，還有吸毒時跟他要，還有何關係往來？
      ）沒有。」、「（問：跟他有無恩怨？）沒有。」、「（
      問：為何要幫甲○扛罪？）在警察局，甲○叫我扛起來。
      」、「（問：警察沒有看到？）沒有。」、「（問：有無
      講其他話？）沒有。」、「（問：為什麼聽他的話？）他
      平常拿毒品給我吸，也曾經借過我錢。」、「（問：在警
      察局講的話，警察有無脅迫你、恐嚇你？）當時我一直在
      猶豫，警察叫我承認下來，我就承認，警察沒有脅迫我，
      也沒有打我，也沒有跟我條件交換。」等語明確（參見本
      院94年8 月18日審判筆錄第10頁至第14頁）。按證人乙○
      ○與被告甲○相交甚篤，且被告甲○有恩於證人乙○○，
      足見彼此間並無任何仇隙，證人乙○○上開證詞，自無挾
      怨誣陷之可能，是其上開證詞應堪信為真實。至證人乙○
      ○於交互詰問過程中，雖曾證述扣案之槍枝及子彈是被告
      甲○改造的云云乙節，然此僅係證人乙○○片面之詞，不
      僅為被告甲○所否認，且警方未曾從被告甲○住處查獲任
      何改造槍械之工具，並無證據證明扣案之槍枝及子彈是被
      告甲○所改造，則證人乙○○此部分之證詞，尚難採信，
      仍應認為被告甲○僅有非法持有改造槍枝及子彈之犯行。
（三）被告甲○為警查獲之過程，據證人即查獲之員警林育旺於
      檢察官偵查中證述：是竹南分局2 組內勤警員王進財，他
      在影印的時候，探頭往外看，就看到有一部車在交易槍枝
      ，交易完後車子離開，王進財是看到槍最後落在手上有拿
      「乖乖」的人，王進財跟我講，我跟值班的警員及王進財
      3 人一起過去逮捕，當場逮捕到乙○○，在乙○○的右口
      袋查獲扣案的手槍跟子彈，有用布包著，乙○○就是手拿
      「乖乖」那個人，甲○是跟乙○○在一起等語明確（參見
      92年度偵字第3123號偵查卷第247 頁）。從證人林育旺上
      開證詞以觀，證人乙○○於接過扣案槍彈之同時，被告甲
      ○確是與證人乙○○在一起無誤。另證人蔡順忠亦向檢察
      官證述：丁○○開車載我到前開醫院，丁○○從駕駛座拿
      出一件東西用毛巾包著，我不知道是何東西，我就在車上
      順手把丁○○的那包東西接過來，交給我車門外的一個人
      ，就是剛才檢察官給我看照片所示的那個人（指乙○○）
      ；我在車上時一直有人打電話給丁○○，丁○○就開車回
      到竹南博愛街附近一處房屋，丁○○就拿那1 包東西下來
      ，放在駕駛座附近，後來到前開醫院時，我就先問丁○○
      幹嘛，丁○○就跟我比著我車窗外的那一個人，丁○○說
      「拿還給他」，我就順手接過來拿給我車窗外的那一個人
      （上開照片所示的那一個人），後來就開車走了，當時丁
      ○○左邊是在車道上，我的車門旁邊是靠路邊的人行道等
      語明確（參見92年度偵字第3123號偵查卷第228 頁）。案
      發前不久，究竟是何人一直打電話給證人丁○○？可從被
      告甲○與證人丁○○使用之行動電話通聯紀錄上加以追查
      ，按被告甲○使用之行動電話號碼為（0932）527592號，
      證人丁○○使用之行動電話號碼則係（0958）556757號，
      兩人於案發當日早上之互通電話情形如下：
 （1）從台灣大哥大股份有限公司提供證人丁○○使用（0958）
      556757號行動電話通聯紀錄觀之，被告甲○與證人丁○○
      於案發當日早上之通話情形：於92年8 月4 日上午8 時
      零7 分36秒，有通話1 通，通話秒數93秒，基地台位置在
      苗栗縣竹南鎮○○路302 號7 樓頂，於92年8 月4 日上
      午8 時21分50秒，有通話1 通，通話秒數10秒，基地台位
      置在苗栗縣竹南鎮○○路302 號7 樓頂，於92年8 月4
      日上午8 時28分41秒，有通話1 通，通話秒數9 秒，基地
      台位置在苗栗縣竹南鎮○○街64號4 樓（參見92年度偵字
      第3123號偵查卷第146 頁）。
 （2）另從中華電信股份有限公司提供被告甲○使用（0932）52
      7592號行動電話通聯紀錄觀之，於92年8 月4 日上午8
      時零6 分23秒，證人丁○○曾撥打被告甲○之行動電話1
      通，未接通，於92年8 月4 日上午8 時零6 分31秒，證
      人丁○○曾撥打被告甲○之行動電話1 通，未接通，於
      92年8 月4 日上午8 時零7 分37秒，證人丁○○曾撥打被
      告甲○之行動電話1 通，通話秒數93秒，於92年8 月4
      日上午8 時15分18秒，被告甲○曾撥打丁○○之行動電話
      1 通，未接通，於92年8 月4 日上午8 時21分51秒，被
      告甲○曾撥打丁○○之行動電話1 通，通話秒數11秒，
      於92年8 月4 日上午8 時28分43秒，被告甲○曾撥打丁○
      ○之行動電話1 通，通話秒數9 秒（參見92年度偵字第31
      23號偵查卷第179 頁）。
 （3）從上開通聯紀錄觀之，被告甲○與證人丁○○於案發前1
      個小時內，不僅互通電話頻繁，且足以證明證人蔡順忠上
      開所稱：案發當日在車上，一直有人打電話給丁○○，丁
      ○○就開車回到竹南博愛街附近房屋，拿扣案之槍彈放在
      駕駛座附近，到慈祐醫院等語，句句屬實。另從被告甲○
      與證人丁○○於案發當日早上8 時多通話後不久，旋於同
      日上午9 時許，在苗栗縣竹南鎮慈祐醫院對面路旁碰面等
      情節以觀，證人丁○○證稱扣案槍枝及子彈是要歸還被告
      甲○，並非無稽，況證人丁○○只認識被告甲○，在被警
      查獲之前，並不認識證人乙○○，已據證人丁○○及乙○
      ○向本院證述甚明，倘非被告甲○站在證人乙○○旁邊，
      證人丁○○豈會將扣案之槍彈交給素昧平生之乙○○？
（四）至扣案之槍枝及子彈，經送內政部警政署刑事警察局鑑定
      結果：「一、送鑑改造手槍1 枝（槍枝管制編號00000000
      00號），認係仿WALTHER 廠半自動手槍製造之玩具手槍換
      裝土造金屬槍管改造而成之改造手槍，機械性能良好，經
      實際裝填同案送鑑子彈試射結果，可擊發，認具殺傷力。
      二、送鑑改造子彈6 顆，認均係改造子彈，採樣試射2 顆
      ，1 顆可擊發，認具殺傷力；1 顆無法擊發，認不具殺傷
      力。」有該局92年9 月5 日刑鑑字第0920151501號槍彈鑑
      定書1 份在卷足稽（參見92年度偵字第3123號偵查卷第32
      頁至第38頁）。
（五）綜上所述，被告甲○前開所辯，無非事後卸責之詞，委不
      足採。事證明確，被告甲○上開之犯行，洵堪認定，應依
      法予以論科。
二、查被告甲○行為後，槍砲彈藥刀械管制條例已於94年1 月26
    日修正公布施行，並於同年月28日生效，依修正前槍砲彈藥
    刀械管制條例第11條第1 項規定：「未經許可，製造、販賣
    或運輸第4 條第1 項第1 款所稱其他可發射金屬或子彈具有
    殺傷力之各式槍砲者，處5 年以上有期徒刑，併科新臺幣1
    千萬元以下罰金」、第4 項規定：「未經許可，持有、寄藏
    或意圖販賣而陳列第1 項所列槍砲者，處1 年以上7 年以下
    有期徒刑，併科新台幣7 百萬元以下罰金。」，該法條刪除
    後，原規範之罪刑移列至修正後同條例第8 條第1 項規定：
    「未經許可，製造、販賣或運輸鋼筆槍、瓦斯槍、麻醉槍、
    獵槍、空氣槍或第4 條第1 項第1 款所定其他可發射金屬或
    子彈具有殺傷力之各式槍砲者，處無期徒刑或5 年以上有期
    徒刑，併科新台幣1 千萬元以下罰金」、第4 項規定：「未
    經許可，持有、寄藏或意圖販賣而陳列第1 項所列槍枝者，
    處3 年以上10年以下有期徒刑，併科新台幣7 百萬元以下罰
    金。」，因修正後槍砲彈藥刀械管制條例第8 條第4 項規定
    之刑度較重，比較新舊法後，以舊法之處罰刑度較低，有利
    於被告甲○，依刑法第2 條第1 項但書之規定，被告甲○非
    法持有改造手槍部分，自應適用修正前槍砲彈藥刀械管制條
    例第11條第4 項之規定處罰，合先說明。
三、核被告甲○所為，係犯修正前槍砲彈藥刀械管制條例第11條
    第4 項之未經許可持有其他可發射子彈具有殺傷力之槍枝罪
    、槍砲彈藥刀械管制條例第12條第4 項未經許可持有子彈罪
    。被告甲○以一行為非法持有上開槍枝及子彈，同時觸犯2
    罪名，應依刑法第55條前段想像競合犯之例，從一重之未經
    許可持有其他可發射子彈具有殺傷力之槍枝罪處斷。爰審酌
    被告甲○擁槍自重，危害社會治安甚鉅，犯罪情節非輕，犯
    後未能坦白承認，猶飾詞狡辯，毫無悔意等一切情狀，本院
    並參酌量檢察官之具體求刑，量處被告甲○如主文所示之刑
    ，及就併科罰金部分諭知易服勞役之折算標準，以資懲儆。
四、扣案之仿WALTHER 廠半自動手槍製造之玩具改造手槍1 枝（
    含彈匣1 個，槍枝管制編號0000000000號），及鑑定後剩餘
    具有殺傷力（彈頭直徑約7.9mm）之 改造子彈4 顆，均係違
    禁物，應依刑法第38條第1 項第1 款之規定予以宣告沒收。
    至其餘之改造子彈2 顆，其中1 顆經鑑定認無殺傷力，另1
    顆因鑑定時試射已失其原有子彈之結構及效能，不具殺傷力
    ，本院自不另為沒收之諭知，附此敘明。
據上論斷，應依刑事訴訟法第299 條第1 項前段，修正前槍砲彈
藥刀械管制條例第11條第4 項、第12條第4 項，刑法第2 條第1
項但書、第11條前段、第42條第2 項、第55條前段、第38條第1
項第1 款，罰金罰鍰提高標準條例第2 條，現行法規所定貨幣單
位折算新台幣條例第2 條，判決如主文。
本案經檢察官黃智勇到庭執行職務。
中　　華　　民　　國　  　94 　　年　　9　 月　　1　　日
　　　　　　　　　刑事第二庭  審判長法  官  林  燦  都
                                    法  官  蔡  志  宏
                                    法  官  柳　章　峰
右正本證明與原本無異。
如不服本判決，應於判決送達後10日內向本院提出上訴狀 (應附
繕本)， 上訴於臺灣高等法院台中分院。
                                    書記官  彭  玟  源
中　　華　　民　　國　　94　　年　　9　 月　　1　　日
附錄本案論罪科刑法條全文：
修正前槍砲彈藥刀械管制條例第11條
未經許可，製造、販賣或運輸第4 條第1 項第1 款所稱其他可發
射金屬或子彈具有殺傷力之各式槍砲者，處5 年以上有期徒刑，
併科新臺幣1 千萬元以下罰金。
未經許可，轉讓、出租或出借前項所列槍砲者，處3 年以上10年
以下有期徒刑，併科新臺幣7 百萬元以下罰金。
意圖供自己或他人犯罪之用，而犯前2 項之罪者，處無期徒刑或
7 年以上有期徒刑，併科新臺幣1 千萬元以下罰金。
未經許可，持有、寄藏或意圖販賣而陳列第1 項所列槍砲者，處
1 年以上7 年以下有期徒刑，併科新臺幣7 百萬元以下罰金。
第1 項至第3 項之未遂犯罰之。
槍砲彈藥刀械管制條例第12條
未經許可，製造、販賣或運輸子彈者，處1 年以上7 年以下有期
徒刑，併科新台幣5 百萬元以下罰金。
未經許可，轉讓、出租或出借子彈者，處6 月以上5 年以下有期
徒刑，併科新台幣3 百萬元以下罰金。
意圖供自己或他人犯罪之用，而犯前2 項之罪者，處3 年以上10
年以下有期徒刑，併科新台幣7 百萬元以下罰金。
未經許可，持有、寄藏或意圖販賣而陳列子彈者，處5 年以下有
期徒刑，併科新台幣3 百萬元以下罰金。
第1 項至第3 項之未遂犯罰之。
